---
title: "Vigne (cépage grenache)"
author: "Althéa"
date: "17/03/2022"
output: html_document
---

=====================================
#Import data and packages
=====================================

#Packages 
```{r}
packages_to_install <- c("ggplot2", "magrittr", "dplyr", "tidyr", "ggpubr", "patchwork", "hrbrthemes")
if (length(setdiff(packages_to_install, rownames(installed.packages()))) > 0) {
  install.packages(setdiff(packages_to_install, rownames(installed.packages())))
}
```


#Libraries
```{r}
libraries_to_load <- c("ggplot2", "magrittr", "dplyr", "tidyr", "ggpubr", "patchwork", "hrbrthemes")
for (package in libraries_to_load) {
  if (!require(package, character.only = TRUE)) {
    install.packages(package)
    library(package, character.only = TRUE)
  } else {
    library(package, character.only = TRUE)
  }
}
```

#Your files
```{r}
file_rouen = "put here the path to the rouen file"
file_montelimar = "put here the path to the montelimar file"
```

#Importation of data
```{r}
read_data <- function(filename) {
  data <- read.table(filename, sep = ";", dec = ".", header = TRUE)
  colnames(data)[1:2] <- c("JJ", "Annee")
  return(data)
}

rouen <- read_data(file_rouen)
montelimar <- read_data(file_montelimar)

summary(rouen)
View(rouen)
summary(montelimar)
View(montelimar)
```

==========================
#Treatments for rouen
==========================

#Add varialbe with date
```{r}
date <- as.Date(paste(rouen$Annee, rouen$Mois, rouen$Jour, sep = "-"))
rouen <- cbind.data.frame(rouen,date)
```

#Add seasons
```{r}
saison <- factor(rouen$Mois)
levels(saison) <- c("H","H","P","P","P","E","E","E","A","A","A","H")
rouen <- cbind.data.frame(rouen, saison)
summary(rouen)
```

#Add vegetative seasons
```{r}
veg <- factor(rouen$Mois)
levels(veg) <- c("HIV","HIV","HIV","VEG","VEG","VEG","VEG","VEG","VEG","VEG","HIV","HIV")
rouen <- cbind.data.frame(rouen, veg)
summary(rouen)
```

#Visualize temporal variation
```{r}
# Function to calculate mean and set column names
calculate_mean <- function(data, variable_name) {
  mean_data <- as.data.frame(aggregate(data[[variable_name]], by = list(data$Annee), FUN = mean))
  colnames(mean_data) <- c("Annee", paste("Mean_", variable_name, sep = ""))
  return(mean_data)
}

# Calculate means for different variables
TX_moy <- calculate_mean(rouen, "TX")
TN_moy <- calculate_mean(rouen, "TN")
TM_moy <- calculate_mean(rouen, "TM")
P_moy <- calculate_mean(rouen, "P")

# Merge the mean datasets
T_moy <- Reduce(function(x, y) merge(x, y, by = "Annee"), list(TX_moy, TN_moy, TM_moy, P_moy))

# Summary of the merged dataset
summary(T_moy)
```

```{r}
# Set global theme
theme_set(theme_bw())

# Load data
data("T_moy", package = "ggplot2")

# Create a function to plot temperature data
plot_temperature <- function(data, title) {
  temperatureColor <- "#A45488"
  
  ggplot(data, aes(x = Annee)) +
    geom_line(aes(y = Mean_TX, color = "TempMax"), size = 0.8) +
    geom_line(aes(y = Mean_TM, color = "TempMoyen"), size = 0.8) +
    geom_line(aes(y = Mean_TN, color = "TempMin"), size = 0.8) +
    geom_smooth(aes(y = Mean_TX, color = "TempMax"), method = "lm", se = FALSE) +
    geom_smooth(aes(y = Mean_TM, color = "TempMoyen"), method = "lm", se = FALSE) +
    geom_smooth(aes(y = Mean_TN, color = "TempMin"), method = "lm", se = FALSE) +
    labs(title = title, x = "Années", y = "Températures (en °C)") +
    theme(plot.title = element_text(hjust = 0.5)) +
    scale_color_manual(name = "Légende", breaks = c("TempMax", "TempMoyen", "TempMin"),
                       values = c("#A33741", "#A45488", "#D4986D"))
}

# Create a function to plot precipitation data
plot_precipitation <- function(data, title) {
  precipitationColor <- "#246A60"
  coeff <- 5
  
  ggplot(data, aes(x = Annee, y = Mean_P)) +
    geom_line(color = precipitationColor, size = 0.5) +
    stat_smooth(method = "lm", se = FALSE) +
    stat_regline_equation(label.x = 2005, label.y = 1.7) +
    labs(title = title, x = "Years", y = "Precipitations (en mm)") +
    theme(plot.title = element_text(hjust = 0.5))
}

# Create plots
plot_temperature(T_moy, "Annual temperatures at Rouen between 1968 and 2020")
plot_precipitation(T_moy, "Annual temperatures at Rouen between 1968 and 2020")
-
```


#Number of days of spring frost
```{r}
summary(rouen)
gel <- as.data.frame(aggregate(rouen$Gel, by = list(rouen$Annee), FUN = sum))
colnames(gel)[1] <- c("Annee")
colnames(gel)[2] <- c("Somme_Gel")
summary(gel)
```

#Number of days of lethal values (< -25°C)
```{r}
letal <- as.data.frame(aggregate(rouen$valeur_letale, by = list(rouen$Annee), FUN = sum))
colnames(letal)[1] <- c("Annee")
colnames(letal)[2] <- c("Somme_letal")
summary(letal)
View(letal)
```

#Number of days of heat waves (>25°C)
```{r}
vague <- as.data.frame(aggregate(rouen$V_chaleur, by = list(rouen$Annee), FUN = sum))
colnames(vague)[1] <- c("Annee")
colnames(vague)[2] <- c("Somme_vague")
summary(vague)
```

#Number of days of heat stress (>30°C)
```{r}
stress <- as.data.frame(aggregate(rouen$stress_thermique, by = list(rouen$Annee), FUN = sum))
colnames(stress)[1] <- c("Annee")
colnames(stress)[2] <- c("Somme_stress")
summary(stress)
```

#Number of days of excessive temperatures (>35°C)
```{r}
excessif <- as.data.frame(aggregate(rouen$T_excessif, by = list(rouen$Annee), FUN = sum))
colnames(excessif)[1] <- c("Annee")
colnames(excessif)[2] <- c("Somme_T_excessif")
summary(excessif)
```

#Number of rainy days
```{r}
J_pluie <- as.data.frame(aggregate(rouen$J_Pluie, by = list(rouen$Annee), FUN = sum))
colnames(J_pluie)[1] <- c("Annee")
colnames(J_pluie)[2] <- c("Somme_J_pluie")
summary(J_pluie)
```

#Merge
```{r}
M1 <- merge(P_moy, gel, by = "Annee")
M2 <- merge(M1, letal, by = "Annee")
M3 <- merge(M2, vague, by = "Annee")
M4 <- merge(M3, stress, by = "Annee")
M5 <- merge(M4, excessif, by = "Annee")
Mfinal <- merge(M5, J_pluie, by = "Annee")

summary(Mfinal)
```

#Visualisation
```{r}
#Visualisation pour les températures
options(scipen=999)
data("Mfinal", package = "ggplot2")
theme_set(theme_bw())


ggplot (data = Mfinal, aes(x = Annee))+
  geom_line(aes(y = Somme_Gel, colour = "Nombre de jours de gel"), size = 0.5)+
  geom_line(aes(y = Somme_vague, colour = "Nombre de jours où T > 25°C"), size = 0.5)+
  geom_line(aes(y = Somme_stress, colour = "Nombre de jours où T > 30°C"), size = 0.5)+
  geom_line(aes(y = Somme_T_excessif, colour = "Nombre de jours où T > 35°C"), size = 0.5)+
  
  geom_smooth(aes(y = Somme_Gel, colour = "Nombre de jours de gel"),  method = "lm", se = FALSE, size = 0.5)+
  geom_smooth(aes(y = Somme_stress, colour = "Nombre de jours où T > 30°C"),  method = "lm", se = FALSE, size = 0.5)+

  
  labs(title = "Nombre de jours aux températures\nextrêmes à Rouen entre 1968 et 2020", x = "Années", y = "Jours")+
  theme(plot.title=element_text(hjust=0.5))+
  scale_color_manual(name = "Légende", breaks = c("Nombre de jours de gel", "Nombre de jours où T > 25°C", "Nombre de jours où T > 30°C", "Nombre de jours où T > 35°C"), values = c("#44857C", "#809F36", "#822C64", "#A33741"))
```

```{r}
#Visualisation pour les précipitations
jourColor <- "#809F36"
precipitationColor <- "#44857C"
coeff <- 50

ggplot(Mfinal, aes(x=Annee)) +
  geom_line(aes(y=Mean_P), size=0.8, color=temperatureColor) + 
  geom_line(aes(y=Somme_J_pluie/coeff), size=0.3, color=precipitationColor) +
  scale_y_continuous(name = "Précipitations (en mm)", sec.axis = sec_axis(~.*coeff, name="Nombre de jour de pluie")) + 
  geom_smooth(aes(y = Mean_P),  method = "lm", se = FALSE, size = 0.5, color=temperatureColor)+
  geom_smooth(aes(y = Somme_J_pluie/coeff),  method = "lm", se = FALSE, size = 0.5, color=precipitationColor)+
  
  theme_ipsum() +
  labs(title = "Précipitations et nombre de jour de pluie\nà Rouen entre 1968 et 2020")+
  theme(
    plot.title=element_text(hjust=0.5),
    axis.title.y = element_text(color = temperatureColor, size=13),
    axis.title.y.right = element_text(color = precipitationColor, size=10)
  )
```


#Indice de Winkler
```{r}
WI <- as.data.frame(aggregate(rouen$Winkler_10, by = list(rouen$Annee), FUN = sum))
colnames(WI)[1] <- c("Annee")
colnames(WI)[2] <- c("Winckler")
summary(WI)

options(scipen=999)
data("WI", package = "ggplot2")
theme_set(theme_bw())

ggplot (data = WI, aes(x = Annee, y = Winckler))+
  geom_line(color="#822C64", size=0.5)+
  stat_smooth(method="lm", se = FALSE, color="#822C64")+
  stat_regline_equation(label.x=1970, label.y=1300)+
  
  annotate("rect", xmin = 1968, xmax = 2020, ymin = 1681, ymax = 1940,
           alpha = .1,fill = "#3B5202")+
  
  labs(title = "Indice bioclimatique de Winckler\nà Rouen entre 1968 et 2020", x = "Années", y = "Indice de Winckler")+
  theme(plot.title=element_text(hjust=0.5))
```


#Indice d'Huglin
```{r}
HI <- as.data.frame(aggregate(rouen$Huglin, by = list(rouen$Annee), FUN = sum))
colnames(HI)[1] <- c("Annee")
colnames(HI)[2] <- c("Huglin")
summary(HI)

options(scipen=999)
data("HI", package = "ggplot2")
theme_set(theme_bw())

ggplot (data = HI, aes(x = Annee, y = Huglin))+
  geom_line(color="#822C64", size=0.5)+
  stat_smooth(method="lm", se = FALSE, color="#822C64")+
  stat_regline_equation(label.x=1970, label.y=2000)+
  
  annotate("rect", xmin = 1968, xmax = 2020, ymin = 2100, ymax = 2199,
           alpha = .1,fill = "#3B5202")+
  
  labs(title = "Indice bioclimatique d'Huglin\nà Rouen entre 1968 et 2020", x = "Années", y = "Indice d'Huglin")+
  theme(plot.title=element_text(hjust=0.5))
```


#Indice GFV/GSR
```{r}
floraison <- rouen %>%
  group_by(Annee = factor(Annee)) %>%
  dplyr::filter(any(Floraison != 0)) %>%
  dplyr::filter(Floraison != 0) %>%
  arrange(Annee) %>%
  slice(1) %>%
  ungroup() %>%
  complete(Annee)

floraison <- cbind.data.frame(floraison$Annee, floraison$Floraison, floraison$JJ)
colnames(floraison)[1:2] <- c("Annee", "Floraison", "JJ_floraison")
summary(floraison)

veraison <- rouen %>%
  group_by(Annee = factor(Annee)) %>%
  dplyr::filter(any(Veraison != 0)) %>%
  dplyr::filter(Veraison != 0) %>%
  arrange(Annee) %>%
  slice(1) %>%
  ungroup() %>%
  complete(Annee)

veraison <- cbind.data.frame(veraison$Annee, veraison$Veraison, veraison$JJ)
colnames(veraison)[1:2] <- c("Annee", "Veraison", "JJ_veraison")
summary(veraison)

GSR_170 <- rouen %>%
  group_by(Annee = factor(Annee)) %>%
  dplyr::filter(any(GSR._170 != 0)) %>%
  dplyr::filter(GSR._170 != 0) %>%
  arrange(Annee) %>%
  slice(1) %>%
  ungroup() %>%
  complete(Annee)

GSR_170 <- cbind.data.frame(GSR_170$Annee, GSR_170$GSR._170, GSR_170$JJ)
colnames(GSR_170)[1:2] <- c("Annee", "GSR_170", "JJ_170")
summary(GSR_170)

GSR_190 <- rouen %>%
  group_by(Annee = factor(Annee)) %>%
  dplyr::filter(any(GSR_190 != 0)) %>%
  dplyr::filter(GSR_190 != 0) %>%
  arrange(Annee) %>%
  slice(1) %>%
  ungroup() %>%
  complete(Annee)

GSR_190 <- cbind.data.frame(GSR_190$Annee, GSR_190$GSR_190, GSR_190$JJ)
colnames(GSR_190)[1:2] <- c("Annee", "GSR_190", "JJ_190")
summary(GSR_190)

GSR_200 <- rouen %>%
  group_by(Annee = factor(Annee)) %>%
  dplyr::filter(any(GSR_200 != 0)) %>%
  dplyr::filter(GSR_200 != 0) %>%
  arrange(Annee) %>%
  slice(1) %>%
  ungroup() %>%
  complete(Annee)

GSR_200 <- cbind.data.frame(GSR_200$Annee, GSR_200$GSR_200, GSR_200$JJ)
colnames(GSR_200)[1:2] <- c("Annee", "GSR_200", "JJ_200")
summary(GSR_200)

```

```{R}
I1 <- merge(floraison, veraison, by = "Annee")
I2 <- merge(I1, GSR_170, by = "Annee")
I3 <- merge(I2, GSR_190, by = "Annee")
Index <- merge(I3, GSR_200, by = "Annee")

Index$Annee <- as.numeric(as.character(Index$Annee))
colnames(Index)[3] <- "floraison_JJ"
colnames(Index)[5] <- "veraison_JJ"
colnames(Index)[7] <- "GSR_170_JJ"
colnames(Index)[9] <- "GSR_190_JJ"
colnames(Index)[11] <- "GSR_200_JJ"

summary(Index)
View(Index)
```


```{R}
#Pour la floraison/véraison
options(scipen=999)
data("Index", package = "ggplot2")
theme_set(theme_bw())

ggplot (data = Index, aes(x = Annee))+
  geom_line(aes(y = floraison_JJ, colour = "Floraison"), size = 0.8)+
  geom_line(aes(y = veraison_JJ, colour = "Véraison"), size = 0.8)+
  
  geom_smooth(aes(y = floraison_JJ, colour = "Floraison"),  method = "lm", se = FALSE) +
  geom_smooth(aes(y = veraison_JJ, colour = "Véraison"), method = "lm", se = FALSE)+
  labs(title = "Evolution des dates de début de véraison et de floraison\nà Rouen entre 1968 et 2020", x = "Années", y = "Jours Juliens")+
  theme(plot.title=element_text(hjust=0.5))+
  scale_color_manual(name = "Légende", breaks = c("Floraison", "Véraison"), values = c("#809F36", "#A45488"))


#Pour le GSR
ggplot (data = Index, aes(x = Annee))+
  geom_line(aes(y = GSR_170_JJ, colour = "GSR_170"), size = 0.5)+
  geom_line(aes(y = GSR_190_JJ, colour = "GSR_190"), size = 0.5)+
  geom_line(aes(y = GSR_200_JJ, colour = "GSR_200"), size = 0.5)+
  
  geom_smooth(aes(y = GSR_170_JJ, colour = "GSR_170"),  method = "lm", se = FALSE)+
  geom_smooth(aes(y = GSR_190_JJ, colour = "GSR_190"), method = "lm", se = FALSE)+
  geom_smooth(aes(y = GSR_200_JJ, colour = "GSR_200"), method = "lm", se = FALSE)+
  
  labs(title = "Evolution des dates pour atteindre plusieurs exigences\nen maturité du grenache à Rouen entre 1968 et 2020", x = "Années", y = "Jours Juliens")+
  theme(plot.title=element_text(hjust=0.5))+
  scale_color_manual(name = "Légende", breaks = c("GSR_170", "GSR_190", "GSR_200"), values = c("#809F36", "#44857C", "#7B1620"))

```

======================================================================================================================================================================

==========================
#Evolution pour Montélimar 
==========================

#Ajout d'une variable avec les dates
```{r}
date <- as.Date(paste(montelimar$Annee, montelimar$Mois, montelimar$Jour, sep = "-"))
montelimar <- cbind.data.frame(montelimar,date)
```

#Ajout les saisons
```{r}
saison <- factor(montelimar$Mois)
levels(saison) <- c("H","H","P","P","P","E","E","E","A","A","A","H")
montelimar <- cbind.data.frame(montelimar, saison)
summary(montelimar)
```

#Ajout saison végétative
```{r}
veg <- factor(montelimar$Mois)
levels(veg) <- c("HIV","HIV","HIV","VEG","VEG","VEG","VEG","VEG","VEG","VEG","HIV","HIV")
montelimar <- cbind.data.frame(montelimar, veg)
summary(montelimar)
```

#Visualisation variations temporelles température
```{r}
TX_moy2 <- as.data.frame(aggregate(montelimar$TX, by = list(montelimar$Annee), FUN = mean))
colnames(TX_moy2)[1] <- c("Annee")
colnames(TX_moy2)[2] <- c("Mean_TX")
summary(TX_moy2)

TN_moy2 <- as.data.frame(aggregate(montelimar$TN, by = list(montelimar$Annee), FUN = mean))
colnames(TN_moy2)[1] <- c("Annee")
colnames(TN_moy2)[2] <- c("Mean_TN")
summary(TN_moy2)

TM_moy2 <- as.data.frame(aggregate(montelimar$TM, by = list(montelimar$Annee), FUN = mean))
colnames(TM_moy2)[1] <- c("Annee")
colnames(TM_moy2)[2] <- c("Mean_TM")
summary(TM_moy2)

P_moy2 <- as.data.frame(aggregate(montelimar$P, by = list(montelimar$Annee), FUN = mean))
colnames(P_moy2)[1] <- c("Annee")
colnames(P_moy2)[2] <- c("Mean_P")
summary(P_moy2)

T_montelimar <- merge(TX_moy2, TN_moy2, by = "Annee")
T2_montelimar <- merge(T_montelimar, TM_moy2, by = "Annee")
T_moy2 <- merge(T2_montelimar, P_moy2, by = "Annee")
summary(T_moy2)
```

```{r}
#Graphe températures
options(scipen=999)
data("T_moy2", package = "ggplot2")
theme_set(theme_bw())

ggplot (data = T_moy2, aes(x = Annee))+
  geom_line(aes(y = Mean_TX, colour = "TempMax"), size = 0.8)+
  geom_line(aes(y = Mean_TM, colour = "TempMoyen"), size = 0.8)+
  geom_line(aes(y = Mean_TN, colour = "TempMin"), size = 0.8)+
  geom_smooth(aes(y = Mean_TX, colour = "TempMax"),  method = "lm", se = FALSE) +
  geom_smooth(aes(y = Mean_TM, colour = "TempMoyen"), method = "lm", se = FALSE)+
  geom_smooth(aes(y = Mean_TN, colour = "TempMin"), method = "lm", se = FALSE)+
  labs(title = "Températures annuelles à\nMontélimar entre 1950 et 2020", x = "Années", y = "Températures (en °C)")+
  theme(plot.title=element_text(hjust=0.5))+
  scale_color_manual(name = "Légende", breaks = c("TempMax", "TempMoyen", "TempMin"), values = c("#A33741", "#A45488", "#D4986D"))

#Juste les précipitations
ggplot (data = T_moy2, aes(x = Annee, y = Mean_P))+
  geom_line(color="#246A60", size=0.5)+
  stat_smooth(method="lm", se = FALSE)+
  stat_regline_equation(label.x=1965, label.y=4)+
  labs(title = "Précipitations annuelles à\nMontélimar entre 1950 et 2020", x = "Années", y = "Précipitations (en mm)")+
  theme(plot.title=element_text(hjust=0.5))


#Double graphe températures moyennes - précipitations
temperatureColor <- "#A45488"
precipitationColor <- "#246A60"
coeff <- 5

ggplot(T_moy2, aes(x=Annee)) +
  geom_line(aes(y=Mean_TM), size=0.8, color=temperatureColor) + 
  geom_line(aes(y=Mean_P*coeff), size=0.3, color=precipitationColor) +
  scale_y_continuous(name = "Temperature (en °C)", sec.axis = sec_axis(~./coeff, name="Précipitations (en mm)")) + 
  theme_ipsum() +
  labs(title = "Températures et précipitations annuelles\nà Montélimar entre 1950 et 2020")+
  theme(
    plot.title=element_text(hjust=0.5),
    axis.title.y = element_text(color = temperatureColor, size=13),
    axis.title.y.right = element_text(color = precipitationColor, size=10)
  )
```

#Nombre de jours de gels printaniers
```{r}
summary(montelimar)
gel2 <- as.data.frame(aggregate(montelimar$Gel, by = list(montelimar$Annee), FUN = sum))
colnames(gel2)[1] <- c("Annee")
colnames(gel2)[2] <- c("Somme_Gel")
summary(gel2)
```

#Nombre de jours de valeurs létales (< -25°C)
```{r}
letal2 <- as.data.frame(aggregate(montelimar$valeur_letale, by = list(montelimar$Annee), FUN = sum))
colnames(letal2)[1] <- c("Annee")
colnames(letal2)[2] <- c("Somme_letal")
summary(letal2)
```

#Nombre de jours de vagues de chaleur (>25°C)
```{r}
vague2 <- as.data.frame(aggregate(montelimar$V_chaleur, by = list(montelimar$Annee), FUN = sum))
colnames(vague2)[1] <- c("Annee")
colnames(vague2)[2] <- c("Somme_vague")
summary(vague2)
```

#Nombre de jour de stress thermique (>30°C)
```{r}
stress2 <- as.data.frame(aggregate(montelimar$stress_thermique, by = list(montelimar$Annee), FUN = sum))
colnames(stress2)[1] <- c("Annee")
colnames(stress2)[2] <- c("Somme_stress")
summary(stress2)
```

#Nombre de jour de températures excessives (>35°C)
```{r}
excessif2 <- as.data.frame(aggregate(montelimar$T_excessif, by = list(montelimar$Annee), FUN = sum))
colnames(excessif2)[1] <- c("Annee")
colnames(excessif2)[2] <- c("Somme_T_excessif")
summary(excessif2)
```

#Nombre de jours de pluie
```{r}
J_pluie2 <- as.data.frame(aggregate(montelimar$J_Pluie, by = list(montelimar$Annee), FUN = sum))
colnames(J_pluie2)[1] <- c("Annee")
colnames(J_pluie2)[2] <- c("Somme_J_pluie")
summary(J_pluie2)
```

#Merge
```{r}
M1_m <- merge(P_moy2, gel2, by = "Annee")
M2_m <- merge(M1_m, letal2, by = "Annee")
M3_m <- merge(M2_m, vague2, by = "Annee")
M4_m <- merge(M3_m, stress2, by = "Annee")
M5_m <- merge(M4_m, excessif2, by = "Annee")
Mfinal2 <- merge(M5_m, J_pluie2, by = "Annee")

summary(Mfinal2)
```

#Visualisation
```{r}
#Visualisation pour les températures
options(scipen=999)
data("Mfinal2", package = "ggplot2")
theme_set(theme_bw())


ggplot (data = Mfinal2, aes(x = Annee))+
  geom_line(aes(y = Somme_Gel, colour = "Nombre de jours de gel"), size = 0.5)+
  geom_line(aes(y = Somme_vague, colour = "Nombre de jours où T > 25°C"), size = 0.5)+
  geom_line(aes(y = Somme_stress, colour = "Nombre de jours où T > 30°C"), size = 0.5)+
  geom_line(aes(y = Somme_T_excessif, colour = "Nombre de jours où T > 35°C"), size = 0.5)+
  
  geom_smooth(aes(y = Somme_Gel, colour = "Nombre de jours de gel"),  method = "lm", se = FALSE, size = 0.5)+
  geom_smooth(aes(y = Somme_stress, colour = "Nombre de jours où T > 30°C"),  method = "lm", se = FALSE, size = 0.5)+
  geom_smooth(aes(y = Somme_vague, colour = "Nombre de jours où T > 25°C"),  method = "lm", se = FALSE, size = 0.5)+

  
  labs(title = "Nombre de jours aux températures\nextrêmes à Montélimar entre 1950 et 2020", x = "Années", y = "Jours")+
  theme(plot.title=element_text(hjust=0.5))+
  scale_color_manual(name = "Légende", breaks = c("Nombre de jours de gel", "Nombre de jours où T > 25°C", "Nombre de jours où T > 30°C", "Nombre de jours où T > 35°C"), values = c("#44857C", "#809F36", "#822C64", "#A33741"))
```

```{r}
#Visualisation pour les précipitations
jourColor <- "#809F36"
precipitationColor <- "#44857C"
coeff <- 20

ggplot(Mfinal2, aes(x=Annee)) +
  geom_line(aes(y=Mean_P), size=0.8, color=temperatureColor) + 
  geom_line(aes(y=Somme_J_pluie/coeff), size=0.3, color=precipitationColor) +
  scale_y_continuous(name = "Précipitations (en mm)", sec.axis = sec_axis(~.*coeff, name="Nombre de jour de pluie")) + 
  geom_smooth(aes(y = Mean_P),  method = "lm", se = FALSE, size = 0.5, color=temperatureColor)+
  geom_smooth(aes(y = Somme_J_pluie/coeff),  method = "lm", se = FALSE, size = 0.5, color=precipitationColor)+
  
  theme_ipsum() +
  labs(title = "Précipitations et nombre de jour de pluie\nà Montélimar entre 1950 et 2020")+
  theme(
    plot.title=element_text(hjust=0.5),
    axis.title.y = element_text(color = temperatureColor, size=13),
    axis.title.y.right = element_text(color = precipitationColor, size=10)
  )
```

#Indice de Winkler
```{r}
WI2 <- as.data.frame(aggregate(montelimar$Winkler_10, by = list(montelimar$Annee), FUN = sum))
colnames(WI2)[1] <- c("Annee")
colnames(WI2)[2] <- c("Winckler")
summary(WI2)

options(scipen=999)
data("WI2", package = "ggplot2")
theme_set(theme_bw())

ggplot (data = WI2, aes(x = Annee, y = Winckler))+
  geom_line(color="#822C64", size=0.5)+
  stat_smooth(method="lm", se = FALSE, color="#822C64")+
  stat_regline_equation(label.x=1960, label.y=2100)+
  
  annotate("rect", xmin = 1950, xmax = 2020, ymin = 1681, ymax = 1940,
           alpha = .1,fill = "#3B5202")+
  
  labs(title = "Indice bioclimatique de Winckler\nà Montélimar entre 1950 et 2020", x = "Années", y = "Indice de Winckler")+
  theme(plot.title=element_text(hjust=0.5))
```


#Indice d'Huglin
```{r}
HI2 <- as.data.frame(aggregate(montelimar$Huglin, by = list(montelimar$Annee), FUN = sum))
colnames(HI2)[1] <- c("Annee")
colnames(HI2)[2] <- c("Huglin")
summary(HI2)

options(scipen=999)
data("HI2", package = "ggplot2")
theme_set(theme_bw())

ggplot (data = HI2, aes(x = Annee, y = Huglin))+
  geom_line(color="#822C64", size=0.5)+
  stat_smooth(method="lm", se = FALSE, color="#822C64")+
  stat_regline_equation(label.x=1950, label.y=2600)+
  
  annotate("rect", xmin = 1950, xmax = 2020, ymin = 2100, ymax = 2199,
           alpha = .1,fill = "#3B5202")+
  
  labs(title = "Indice bioclimatique d'Huglin\nà Montélimar entre 1950 et 2020", x = "Années", y = "Indice d'Huglin")+
  theme(plot.title=element_text(hjust=0.5))
```

#Indice GFV/GSR
```{r}
floraison <- montelimar %>%
  group_by(Annee = factor(Annee)) %>%
  dplyr::filter(any(Floraison != 0)) %>%
  dplyr::filter(Floraison != 0) %>%
  arrange(Annee) %>%
  slice(1) %>%
  ungroup() %>%
  complete(Annee)

floraison <- cbind.data.frame(floraison$Annee, floraison$Floraison, floraison$JJ)
colnames(floraison)[1:2] <- c("Annee", "Floraison2", "JJ_floraison2")
summary(floraison)

veraison <- montelimar %>%
  group_by(Annee = factor(Annee)) %>%
  dplyr::filter(any(Veraison != 0)) %>%
  dplyr::filter(Veraison != 0) %>%
  arrange(Annee) %>%
  slice(1) %>%
  ungroup() %>%
  complete(Annee)

veraison <- cbind.data.frame(veraison$Annee, veraison$Veraison, veraison$JJ)
colnames(veraison)[1:2] <- c("Annee", "Veraison2", "JJ_veraison2")
summary(veraison)

GSR_170 <- montelimar %>%
  group_by(Annee = factor(Annee)) %>%
  dplyr::filter(any(GSR._170 != 0)) %>%
  dplyr::filter(GSR._170 != 0) %>%
  arrange(Annee) %>%
  slice(1) %>%
  ungroup() %>%
  complete(Annee)

GSR_170 <- cbind.data.frame(GSR_170$Annee, GSR_170$GSR._170, GSR_170$JJ)
colnames(GSR_170)[1:2] <- c("Annee", "GSR_170_2", "JJ_170_2")
summary(GSR_170)

GSR_190 <- montelimar %>%
  group_by(Annee = factor(Annee)) %>%
  dplyr::filter(any(GSR_190 != 0)) %>%
  dplyr::filter(GSR_190 != 0) %>%
  arrange(Annee) %>%
  slice(1) %>%
  ungroup() %>%
  complete(Annee)

GSR_190 <- cbind.data.frame(GSR_190$Annee, GSR_190$GSR_190, GSR_190$JJ)
colnames(GSR_190)[1:2] <- c("Annee", "GSR_190_2", "JJ_190_2")
summary(GSR_190)

GSR_200 <- montelimar %>%
  group_by(Annee = factor(Annee)) %>%
  dplyr::filter(any(GSR_200 != 0)) %>%
  dplyr::filter(GSR_200 != 0) %>%
  arrange(Annee) %>%
  slice(1) %>%
  ungroup() %>%
  complete(Annee)

GSR_200 <- cbind.data.frame(GSR_200$Annee, GSR_200$GSR_200, GSR_200$JJ)
colnames(GSR_200)[1:2] <- c("Annee", "GSR_200_2", "JJ_200_2")
summary(GSR_200)

```

```{R}
I1 <- merge(floraison, veraison, by = "Annee")
I2 <- merge(I1, GSR_170, by = "Annee")
I3 <- merge(I2, GSR_190, by = "Annee")
Index2 <- merge(I3, GSR_200, by = "Annee")

Index2$Annee <- as.numeric(as.character(Index2$Annee))
colnames(Index2)[3] <- "floraison_JJ_2"
colnames(Index2)[5] <- "veraison_JJ_2"
colnames(Index2)[7] <- "GSR_170_JJ_2"
colnames(Index2)[9] <- "GSR_190_JJ_2"
colnames(Index2)[11] <- "GSR_200_JJ_2"

summary(Index2)
View(Index2)
```


```{R}
#Pour la floraison/véraison
options(scipen=999)
data("Index2", package = "ggplot2")
theme_set(theme_bw())

ggplot (data = Index2, aes(x = Annee))+
  geom_line(aes(y = floraison_JJ_2, colour = "Floraison"), size = 0.8)+
  geom_line(aes(y = veraison_JJ_2, colour = "Véraison"), size = 0.8)+
  
  geom_smooth(aes(y = floraison_JJ_2, colour = "Floraison"),  method = "lm", se = FALSE) +
  geom_smooth(aes(y = veraison_JJ_2, colour = "Véraison"), method = "lm", se = FALSE)+
  labs(title = "Evolution des dates de début de véraison et de floraison\nà Montélimar entre 1950 et 2020", x = "Années", y = "Jours Juliens")+
  theme(plot.title=element_text(hjust=0.5))+
  scale_color_manual(name = "Légende", breaks = c("Floraison", "Véraison"), values = c("#809F36", "#A45488"))


#Pour le GSR
ggplot (data = Index2, aes(x = Annee))+
  geom_line(aes(y = GSR_170_JJ_2, colour = "GSR_170"), size = 0.5)+
  geom_line(aes(y = GSR_190_JJ_2, colour = "GSR_190"), size = 0.5)+
  geom_line(aes(y = GSR_200_JJ_2, colour = "GSR_200"), size = 0.5)+
  
  geom_smooth(aes(y = GSR_170_JJ_2, colour = "GSR_170"),  method = "lm", se = FALSE)+
  geom_smooth(aes(y = GSR_190_JJ_2, colour = "GSR_190"), method = "lm", se = FALSE)+
  geom_smooth(aes(y = GSR_200_JJ_2, colour = "GSR_200"), method = "lm", se = FALSE)+
  
  labs(title = "Evolution des dates pour atteindre plusieurs exigences\nen maturité du grenache à Montélimar entre 1950 et 2020", x = "Années", y = "Jours Juliens")+
  theme(plot.title=element_text(hjust=0.5))+
  scale_color_manual(name = "Légende", breaks = c("GSR_170", "GSR_190", "GSR_200"), values = c("#809F36", "#44857C", "#7B1620"))
```



======================================================================================================================================================================

==========================
#Comparaison Montélimar / Rouen 
==========================

```{r}
eruption.lm = lm(Annee ~ Mean_P.x, data=T_moy_total)

summary(eruption.lm)$r.squared 
```

```{r}
#Cbind data
T_moy_total <- merge(T_moy, T_moy2, by = "Annee")
summary(T_moy_total)

#Graphe températures
options(scipen=999)
data("T_moy_total", package = "ggplot2")
theme_set(theme_bw())

ggplot (data = T_moy_total, aes(x = Annee))+
  geom_line(aes(y = Mean_TX.x, colour = "TempMax"), size = 0.5)+
  geom_line(aes(y = Mean_TM.x, colour = "TempMoyen"), size = 0.5)+
  geom_line(aes(y = Mean_TN.x, colour = "TempMin"), size = 0.5)+
  geom_line(aes(y = Mean_TX.y, colour = "TempMax"), size = 0.8)+
  geom_line(aes(y = Mean_TM.y, colour = "TempMoyen"), size = 0.8)+
  geom_line(aes(y = Mean_TN.y, colour = "TempMin"), size = 0.8)+
  
  geom_smooth(aes(y = Mean_TX.x, colour = "TempMax", linetype = "longdash"),  method = "lm", se = FALSE, size = 0.5, linetype = "longdash") +
  geom_smooth(aes(y = Mean_TM.x, colour = "TempMoyen", linetype = "longdash"), method = "lm", se = FALSE, size = 0.5, linetype = "longdash")+
  geom_smooth(aes(y = Mean_TN.x, colour = "TempMin", linetype = "longdash"), method = "lm", se = FALSE, size = 0.5, linetype = "longdash")+
  geom_smooth(aes(y = Mean_TX.y, colour = "TempMax"),  method = "lm", se = FALSE) +
  geom_smooth(aes(y = Mean_TM.y, colour = "TempMoyen"), method = "lm", se = FALSE)+
  geom_smooth(aes(y = Mean_TN.y, colour = "TempMin"), method = "lm", se = FALSE)+
  
  labs(title = "Températures annuelles à\nMontélimar et Rouen entre 1968 et 2020", x = "Années", y = "Températures (en °C)")+
  theme(plot.title=element_text(hjust=0.5))+
  
  scale_color_manual(name = "Légende", breaks = c("TempMax", "TempMoyen", "TempMin"), values = c("#A33741", "#A45488", "#D4986D"))



#Juste les précipitations
ggplot (data = T_moy_total, aes(x = Annee))+
  geom_line(aes(y = Mean_P.x, colour = "Rouen"), size = 0.5)+
  geom_smooth(aes(y = Mean_P.x, colour = "Rouen", linetype = "longdash"),  method = "lm", se = FALSE, size = 0.5, linetype = "longdash")+
  geom_line(aes(y = Mean_P.y, colour = "Montélimar"), size = 0.5)+
  geom_smooth(aes(y = Mean_P.y, colour = "Montélimar"),  method = "lm", se = FALSE, size = 0.5)+
  labs(title = "Précipitations annuelles à\nMontélimar et Rouen entre 1968 et 2020", x = "Années", y = "Précipitations (en mm)")+
  theme(plot.title=element_text(hjust=0.5))+
  scale_color_manual(name = "Légende", breaks = c("Rouen","Montélimar"), values = c("#44857C", "#D4986D"))
```


```{r}
eruption.lm = lm(Annee ~ Somme_T_excessif.y, data=Mtotal)

summary(eruption.lm)$r.squared 
```

#Visualisation T extrêmes
```{r}
#Cbind data
Mtotal <- merge(Mfinal, Mfinal2, by = "Annee")
summary(Mtotal)

#Graphe températures
options(scipen=999)
data("Mtotal", package = "ggplot2")
theme_set(theme_bw())

ggplot (data = Mtotal, aes(x = Annee))+
  geom_line(aes(y = Somme_Gel.x, colour = "Rouen"), size = 0.5)+
  geom_smooth(aes(y = Somme_Gel.x, colour = "Rouen"), method = "lm", se = FALSE, size = 0.5) +
  
  geom_line(aes(y = Somme_Gel.y, colour = "Montélimar"), size = 0.5)+
  geom_smooth(aes(y = Somme_Gel.y, colour = "Montélimar"),  method = "lm", se = FALSE, size = 0.5) +
  
  labs(title = "Nombre de jour avec de Gel à\nMontélimar et Rouen entre 1968 et 2020", x = "Années", y = "Jours")+
  theme(plot.title=element_text(hjust=0.5))+
  
  scale_color_manual(name = "Légende", breaks = c("Rouen", "Montélimar"), values = c("#44857C", "#D4986D")) 
  
  
ggplot (data = Mtotal, aes(x = Annee))+
  geom_line(aes(y = Somme_vague.x, colour = "Rouen"), size = 0.5)+
  geom_smooth(aes(y = Somme_vague.x, colour = "Rouen"), method = "lm", se = FALSE, size = 0.5) +
  
  geom_line(aes(y = Somme_vague.y, colour = "Montélimar"), size = 0.5)+
  geom_smooth(aes(y = Somme_vague.y, colour = "Montélimar"),  method = "lm", se = FALSE, size = 0.5) +
  
  labs(title = "Nombre de jour de vagues de chaleur à\nMontélimar et Rouen entre 1968 et 2020", x = "Années", y = "Jours")+
  theme(plot.title=element_text(hjust=0.5))+
  
  scale_color_manual(name = "Légende", breaks = c("Rouen", "Montélimar"), values = c("#44857C", "#D4986D")) 
  
  
  
ggplot (data = Mtotal, aes(x = Annee))+
  geom_line(aes(y = Somme_stress.x, colour = "Rouen"), size = 0.5)+
  geom_smooth(aes(y = Somme_stress.x, colour = "Rouen"), method = "lm", se = FALSE, size = 0.5) +
  
  geom_line(aes(y = Somme_stress.y, colour = "Montélimar"), size = 0.5)+
  geom_smooth(aes(y = Somme_stress.y, colour = "Montélimar"),  method = "lm", se = FALSE, size = 0.5) +
  
  labs(title = "Nombre de jour de stress thermique à\nMontélimar et Rouen entre 1968 et 2020", x = "Années", y = "Jours")+
  theme(plot.title=element_text(hjust=0.5))+
  
  scale_color_manual(name = "Légende", breaks = c("Rouen", "Montélimar"), values = c("#44857C", "#D4986D")) 
  
  
  
  
ggplot (data = Mtotal, aes(x = Annee))+
  geom_line(aes(y = Somme_T_excessif.x, colour = "Rouen"), size = 0.5)+
  geom_smooth(aes(y = Somme_T_excessif.x, colour = "Rouen"), method = "lm", se = FALSE, size = 0.5) +
  
  geom_line(aes(y = Somme_T_excessif.y, colour = "Montélimar"), size = 0.5)+
  geom_smooth(aes(y = Somme_T_excessif.y, colour = "Montélimar"),  method = "lm", se = FALSE, size = 0.5) +
  
  labs(title = "Nombre de jour aux températures excessives à\nMontélimar et Rouen entre 1968 et 2020", x = "Années", y = "Jours")+
  theme(plot.title=element_text(hjust=0.5))+
  
  scale_color_manual(name = "Légende", breaks = c("Rouen", "Montélimar"), values = c("#44857C", "#D4986D"))
```


#Visualisation Jours P
```{r}
options(scipen=999)
data("Mtotal", package = "ggplot2")
theme_set(theme_bw())

ggplot (data = Mtotal, aes(x = Annee))+
  geom_line(aes(y = Mean_P.x, colour = "Rouen"), size = 0.7)+
  geom_smooth(aes(y = Mean_P.x, colour = "Rouen"), method = "lm", se = FALSE, size = 0.7) +
  
  geom_line(aes(y = Mean_P.y, colour = "Montélimar"), size = 0.5)+
  geom_smooth(aes(y = Mean_P.y, colour = "Montélimar"),  method = "lm", se = FALSE, size = 0.5) +
  
  labs(title = "Nombre de jour de pluie à\nMontélimar et Rouen entre 1968 et 2020", x = "Années", y = "Jours")+
  theme(plot.title=element_text(hjust=0.5))+
  
  scale_color_manual(name = "Légende", breaks = c("Rouen", "Montélimar"), values = c("#822C64", "#809F36"))
 
```

```{r}
eruption.lm = lm(Annee ~ Winckler.y, data=WI_final)

summary(eruption.lm)$r.squared 
```

#Indice de Winkler
```{r}
WI_final <- merge(WI, WI2, by = "Annee")
summary(WI_final)

options(scipen=999)
data("WI_final", package = "ggplot2")
theme_set(theme_bw())

ggplot (data = WI_final, aes(x = Annee))+
  geom_line(aes(y=Winckler.x, color="Rouen"), size=0.5)+
  geom_line(aes(y=Winckler.y, color="Montélimar"), size=0.5)+
  annotate("rect", xmin = 1968, xmax = 2020, ymin = 1681, ymax = 1940,
           alpha = .1,fill = "#3B5202")+
  
  labs(title = "Indice bioclimatique de Winckler\nà Montélimar et Rouen entre 1968 et 2020", x = "Années", y = "Indice de Winckler")+
  theme(plot.title=element_text(hjust=0.5))+
  
  scale_color_manual(name = "Légende", breaks = c("Rouen", "Montélimar"), values = c("#822C64", "#44857C"))
```

```{r}
eruption.lm = lm(Annee ~ Huglin.y, data=HI_final)

summary(eruption.lm)$r.squared 
```


#Indice d'Huglin
```{r}
HI_final <- merge(HI, HI2, by = "Annee")
summary(HI_final)

options(scipen=999)
data("HI_final", package = "ggplot2")
theme_set(theme_bw())

ggplot (data = HI_final, aes(x = Annee))+
  geom_line(aes(y=Huglin.x, color="Rouen"), size=0.5)+
  geom_line(aes(y=Huglin.y, color="Montélimar"), size=0.5)+
  annotate("rect", xmin = 1968, xmax = 2020, ymin = 2100, ymax = 2199,
           alpha = .1,fill = "#3B5202")+
  
  labs(title = "Indice bioclimatique d'Huglin\nà Montélimar et Rouen entre 1968 et 2020", x = "Années", y = "Indice d'Huglin")+
  theme(plot.title=element_text(hjust=0.5))+
  
  scale_color_manual(name = "Légende", breaks = c("Rouen", "Montélimar"), values = c("#822C64", "#44857C"))

```

```{r}
eruption.lm = lm(Annee ~ GSR_200_JJ, data=Index_final)

summary(eruption.lm)$r.squared 
```

#Indice GFV-GSR
```{r}
Index_final <- merge(Index, Index2, by = "Annee")
summary(Index_final)

options(scipen=999)
data("HI_final", package = "ggplot2")
theme_set(theme_bw())

#Indices GFv
ggplot (data = Index_final, aes(x = Annee))+
  geom_line(aes(y = floraison_JJ, colour = "Floraison"), size = 0.8, linetype = "dashed")+
  geom_line(aes(y = veraison_JJ, colour = "Véraison"), size = 0.8, linetype = "dashed")+
  geom_line(aes(y = floraison_JJ_2, colour = "Floraison"), size = 0.8)+
  geom_line(aes(y = veraison_JJ_2, colour = "Véraison"), size = 0.8)+
  
  geom_smooth(aes(y = floraison_JJ, colour = "Floraison"),  method = "lm", se = FALSE, linetype = "dashed") +
  geom_smooth(aes(y = veraison_JJ, colour = "Véraison"), method = "lm", se = FALSE, linetype = "dashed")+
  geom_smooth(aes(y = floraison_JJ_2, colour = "Floraison"),  method = "lm", se = FALSE) +
  geom_smooth(aes(y = veraison_JJ_2, colour = "Véraison"), method = "lm", se = FALSE)+
  
  labs(title = "Evolution des dates de début de véraison et de floraison\nà Rouen et Montélimar entre 1968 et 2020", x = "Années", y = "Jours Juliens")+
  theme(plot.title=element_text(hjust=0.5))+
  scale_color_manual(name = "Légende", breaks = c("Floraison", "Véraison"), values = c("#809F36", "#A45488"))

#Indice GSR
ggplot (data = Index_final, aes(x = Annee))+
  geom_line(aes(y = GSR_170_JJ, colour = "GSR_170"), size = 0.5, linetype = "dashed")+
  geom_line(aes(y = GSR_190_JJ, colour = "GSR_190"), size = 0.5, linetype = "dashed")+
  geom_line(aes(y = GSR_200_JJ, colour = "GSR_200"), size = 0.5, linetype = "dashed")+
  geom_line(aes(y = GSR_170_JJ_2, colour = "GSR_170"), size = 0.5)+
  geom_line(aes(y = GSR_190_JJ_2, colour = "GSR_190"), size = 0.5)+
  geom_line(aes(y = GSR_200_JJ_2, colour = "GSR_200"), size = 0.5)+
  
  geom_smooth(aes(y = GSR_170_JJ, colour = "GSR_170"),  method = "lm", se = FALSE, linetype = "dashed")+
  geom_smooth(aes(y = GSR_190_JJ, colour = "GSR_190"), method = "lm", se = FALSE, linetype = "dashed")+
  geom_smooth(aes(y = GSR_200_JJ, colour = "GSR_200"), method = "lm", se = FALSE, linetype = "dashed")+
  geom_smooth(aes(y = GSR_170_JJ_2, colour = "GSR_170"),  method = "lm", se = FALSE)+
  geom_smooth(aes(y = GSR_190_JJ_2, colour = "GSR_190"), method = "lm", se = FALSE)+
  geom_smooth(aes(y = GSR_200_JJ_2, colour = "GSR_200"), method = "lm", se = FALSE)+
  
  labs(title = "Evolution des dates pour atteindre plusieurs exigences\nen maturité du grenache à Rouen et Montélimar entre 1968 et 2020", x = "Années", y = "Jours Juliens")+
  theme(plot.title=element_text(hjust=0.5))+
  scale_color_manual(name = "Légende", breaks = c("GSR_170", "GSR_190", "GSR_200"), values = c("#809F36", "#44857C", "#7B1620"))

```





















